# 小额贷款公司贷款逾期，抵押物的处置处理

提问人：zhs7403 时间：2015-06-10 11:37:57
陈老师，小额贷款公司贷款逾期，抵押物及损失涉及的资产处置等账务处理方面的问题有准则规定？就是抵押物的处置等过程的帐务如何处理？

回答人：chenyiwei
个人理解参照商业银行对抵债资产的账务处理，可参考《企业会计准则——应用指南》的附录《会计科目和主要账务处理》中“抵债资产”等科目的使用说明。

提问人：madfrog2011 时间：2017-12-29 12:38:48
陈版问个问题：假设企业向银行借款 1000 万无法偿还，抵押物处置价格 1500 万（不含税），账面价值 500 万，处置税费涉及增值税，城建税及附加，土地增值税，印花税，所得税。个人认为增值税，城建税及附加，土地增值税，印花税先于银行债权支付，因为是实现债权所需支付的税费，而产生的 250 万所得税晚于银行债权。不知道我的理解正确吗？

回答人：chenyiwei
个人认为你的理解基本合理，但建议与律师咨询确认。